【裁判字號】    92,裁,350
【裁判日期】    920313
【裁判案由】    使用執照
【裁判全文】
最  高  行  政  法  院  裁  定                    九十二年度裁字第三五○號
    抗  告  人  甲○○
右抗告人因與相對人嘉義市政府間使用執照事件，對於中華民國八十九年十二月二十
二日高雄高等行政法院八十九年度訴字第一五四號裁定提起抗告，本院裁定如左︰
    主  文
抗告駁回。
抗告訴訟費用由抗告人負擔。
    理  由
一、按抗告法院認抗告為不合法或無理由者，應為駁回抗告之裁定，行政訴訟法第二
    百七十二條準用民事訴訟法第四百九十二條第一項定有明文。次按行政訴訟法第
    四條第一項規定：人民因中央或地方機關之違法行政處分，認為損害其權利或法
    律上之利益，經依法提起訴願而不服其決定者，得向高等行政法院提起撤銷訴訟
    。而此所謂之行政處分，依訴願法第三條第一項規定係指中央或地方機關就公法
    上具體事件所為之決定或其他公權力措施而對外直接發生法律效果之單方行政行
    為。若行政機關就某一事件之真相及處理之經過，通知當事人並未損其任何權益
    ，乃典型之觀念通知而非行政處分（本院五十九年度判字第七十九號判決參照）
    。
二、抗告論旨略謂：本件使用執照之核發既已違法，自得聲請相對人機關撤銷。相對
    人機關以八十八年十二月十七日府工建字第八一九一九號函駁回抗告人之聲請，
    即是「行政處分」，自得提起訴願，對訴願決定不服，自得提起行政訴訟，原審
    認定自是違法不當等語。
三、經核原審以相對人八十八年十二月十七日八八府工建字第八一九一九號函，係針
    對抗告人請求其逕依職權撤銷業已確定之授益處分，並重新核發系爭房屋使用執
    照之事件予以拒絕所為之函復，該函復之性質依我國向來司法實務之見解，認只
    要行政機關對重為處分之申請的決定結果不變，不論行政機關於函復人民之前曾
    否作實質審查，均一律認定為不具行政處分性格之重複處置。是抗告人一再指稱
    本院應依最高行政法院（即前行政法院）四十七年判字第五二號、五十九年度判
    字第一四二號判決等意旨，判決撤銷前揭已逾行政救濟期間而告確定之核發使用
    執照之行政處分，核屬相對人得否依職權裁量，是否重新進行核發使用執照之行
    政處分之相關行政程序之問題；抗告人此部分之主張，容有誤解。相對人前開拒
    絕重為處分之函復（即前開第八一九一九號函），並非行政處分，抗告人本不得
    對之提起訴願，訴願決定機關未自程序上予以駁回，於法雖有未合，惟其決定駁
    回之結論則無二致。因而認抗告人之訴不備提起撤銷訴訟之要件，以裁定駁回抗
    告人在原審之起訴，認事用法均妥適，並無違誤，抗告意旨指摘原裁定違誤之詞
    ，尚難認有理由，應予駁回。
四、依行政訴訟法第二百七十二條、第一百零四條、民事訴訟法第四百九十二條第一
    項、第九十五條、第七十八條，裁定如主文。
中    華    民    國    九十二      年      三        月     十三       日
                    最 高 行 政 法 院  第 二 庭
                                審 判 長 法  官      陳  石  獅
                                         法  官      吳  明  鴻
                                         法  官      彭  鳳  至
                                         法  官      高  啟  燦
                                         法  官      黃  合  文
右  正  本  證  明  與  原  本  無  異
                                         法院書記官  蘇  金  全
中    華    民    國    九十二      年      三        月      十七      日


司法院資訊處製作；財團法人民間司法改革基金會備份。
